臺灣臺北地方法院民事判決
111年度訴字第3133號
原      告  臺灣銀行股份有限公司

法定代理人  許志文  
訴訟代理人  陳營尉  
被      告  瞧橋藝術有限公司

兼上列一人
法定代理人  蔡昆霖  

上列當事人間請求清償借款事件，本院於民國111年8月2日言詞
辯論終結，判決如下：
    主      文
被告應連帶給付原告新臺幣壹佰伍拾陸萬貳仟壹佰肆拾陸元，及
如附表所示之利息、違約金。
訴訟費用新臺幣壹萬陸仟伍佰肆拾參元由被告連帶負擔。
本判決於原告以新臺幣伍拾貳萬壹仟元或同面額之中央政府建設
公債九十九年度甲類第四期中央登錄債券為被告供擔保後，得假
執行。
    事實及理由
壹、程序部分： 
一、按當事人得以合意定第一審管轄法院。但以關於由一定法律
    關係而生之訴訟為限。前項合意，應以文書證之，民事訴訟
    法第24條定有明文。查兩造約定以本院為第一審管轄法院，
    有放款借據（政策性貸款專用）一般條款第23條約定可憑（
    見本院卷第25頁、第37頁、第42頁、第48頁），故本院自有
    管轄權，合先敘明。
二、被告經合法通知，未於言詞辯論期日到場，核無民事訴訟法
    第386條所列各款事由，應依原告之聲請，由其一造辯論而
    為判決。
貳、實體部分
一、原告起訴主張略以：被告瞧橋藝術有限公司（下稱瞧橋公司
    ）前於民國109年10月20日邀同被告蔡昆霖為連帶保證人，
    與原告簽訂放款借據（政策性貸款專用）向原告申辦貸款：
  ㈠借款金額新臺幣（下同）1,500,000元，借款期限自109年10
    月20日起至114年10月20日止，在借用期限内一次撥貸，不
    得循環動用，按月平均攤還本息，借款利率自撥貸日起至11
    0年6月30日止，按訂約日中央銀行牌告擔保放款融通利率（
    機動）減碼年利率0.5%，並於中央銀行牌告擔保放款融通利
    率調整時，自調整日起，按調整後利率加上開加碼年率計算
    ；自110年7月1日起至契約到期日止，改按訂約日原告二年
    期定期儲蓄（一般）存款機動利率加碼年息1.285%計算，並
    於原告二年期定期儲蓄存款機動利率調整時，自調整之日起
    ，按調整後利率加上開加碼年率計算。倘不依期還本或付息
    ，除願就遲延還本部分，自遲延時起按應繳款日之借款利率
    計付遲延利息外，並應就遲延還本付息部份，本金自到期日
    起，利息自應付息日起，照應還款額，逾期六個月(含）以
    内者，按應繳款日之借款利率10%，逾期六個月以上者，就
    超過六個月之部分，按應繳款日之借款利率20%計付懲罰性
    違約金，如經原告轉列催收款項，自轉列催收款項之日起，
    前開所定本金遲延利息，其利率改按轉列催收款項日之借款
    利率加年率1%固定計算。其後被告瞧橋公司因疫情影響，申
    請就積欠本金展延12個月，借款利率減免0.81%，惟依經濟
    部對受嚴重特殊傳染性肺炎影響發生營運困難事業資金紓困
    振興貸款及利息補貼作業要點第13點規定，承貸金融機構轉
    催收時，自轉催收日起停止利息補貼，則本筆借款視為全部
    到期並經原告轉列催收款項時，自轉列催收款項之日（111
    年4月7日）起，其利率改依轉列催收款項日之借款利率加年
    利率1%固定計算。詎被告瞧橋公司僅繳納本息至111年1月20
    日、111年3月20日止，尚欠如附表編號1所示之本金、利息
    、違約金未清償。　　
　㈡借款金額300,000元，借款期限自109年10月20日起至114年10
    月20日止，在借用期限内一次撥貸，不得循環動用，撥款後
    按月平均攤還本息，借款利率按訂約日中華郵政公司二年期
    定期儲蓄存款機動利率加碼年息2.185%計算，並於原告二年
    期定期儲蓄存款機動利率調整時，自調整之日起，按調整後
    利率加上開加碼年率計算。倘不依期還本或付息，除願就遲
    延還本部分，自遲延時起按應繳款日之借款利率計付遲延利
    息外，並應就遲延還本付息部份，本金自到期日起，利息自
    應付息日起，照應還款額，逾期六個月(含）以内者，按應
    繳款日之借款利率10%，逾期六個月以上者，就超過六個月
    之部分，按應繳款日之借款利率20%計付懲罰性違約金，如
    經原告轉列催收款項，自轉列催收款項之日起，前開所定本
    金遲延利息，其利率改按轉列催收款項日之借款利率加年率
    1%固定計算。詎被告瞧橋公司僅繳納本息至110年12月20日
    、111年1月20日止，尚欠如附表編號2所示之本金、利息、
    違約金未清償。　　　　
　㈢借款金額100,000元、100,000元，借款期限自109年10月20日
    起至112年10月20日止，在借用期限内一次撥貸，不得循環
    動用，撥款後按月平均攤還本息，借款利率按訂約日原告二
    年期定期儲蓄（一般）存款機動利率加碼年息1.285%計算，
    並於原告二年期定期儲蓄（一般）存款機動利率調整時，自
    調整之日起，按調整後利率加上開加碼年率計算。倘不依期
    還本或付息，除願就遲延還本部分，自遲延時起按應繳款日
    之借款利率計付遲延利息外，並應就遲延還本付息部份，本
    金自到期日起，利息自應付息日起，照應還款額，逾期六個
    月(含）以内者，按應繳款日之借款利率10%，逾期六個月以
    上者，就超過六個月之部分，按應繳款日之借款利率20%計
    付懲罰性違約金，如經原告轉列催收款項，自轉列催收款項
    之日起，前開所定本金遲延利息，其利率改按轉列催收款項
    日之借款利率加年率1%固定計算。詎被告瞧橋公司僅繳納本
    息至110年12月20日、111年2月20日止，尚欠如附表編號3、
    4所示之本金、利息、違約金未清償。
  ㈣被告瞧橋公司未依約還款，迭經原告催討未果，依約其債務
    視為全部到期，被告瞧橋公司應清償全部款項。而被告蔡昆
    霖既為上開借款債務之連帶保證人，自應負連帶清償責任。
    為此，爰依消費借貸及連帶保證之法律關係，提起本件訴訟
    等語。並聲明：如主文第1項所示。
二、被告未於言詞辯論期日到場，亦未提出書狀作何聲明或陳述
    。 
三、得心證之理由：
  ㈠按當事人對於他造主張之事實，於言詞辯論時不爭執者，視
    同自認。但因他項陳述可認為爭執者，不在此限。當事人對
    於他造主張之事實，已於相當時期受合法之通知，而於言詞
    辯論期日不到場，亦未提出準備書狀爭執者，準用第1項之
    規定。但不到場之當事人係依公示送達通知者，不在此限。
    民事訴訟法第280條第1、3項分別有明定。本件原告主張之
    事實，已據其提出放款借據（政策性貸款專用）、申請書、
    利率資料表等件為憑（見本院卷第21頁至第28頁、第33頁至
    第56頁），核屬相符。又被告非經公示送達已收受開庭通知
    及起訴狀繕本，未於言詞辯論到場陳述意見或提出書狀爭執
    ，依上開規定視同自認，則原告之主張，自堪信為真實。
  ㈡次按消費借貸之借用人應於約定期限內，返還與借用物種類
    品質、數量相同之物，民法第478條前段定有明文；復按遲
    延之債務，以支付金錢為標的者，債權人得請求依法定利率
    計算之遲延利息。但約定利率較高者，仍從其約定利率；當
    事人得約定債務人於債務不履行時，應支付違約金，民法第
    233條第1項、第250條第1項分別定有明文；再按稱保證者，
    謂當事人約定，一方於他方之債務人不履行債務時，由其代
    負履行責任之契約；又保證債務，除契約另有訂定外，包含
    主債務之利息、違約金、損害賠償及其他從屬於主債務之負
    擔，同法第739條、第740條亦分別有明定。末按連帶債務之
    債權人，得對債務人中之一人，或數人，或全體，同時或先
    後請求全部或一部之給付，亦為民法第273條第1項所規定。
    被告瞧橋公司向原告借款未依約清償，經全部視為到期，尚
    積欠如主文第1項所示之金額、利息及違約金迄未清償，而
    被告蔡昆霖為被告瞧橋公司前開借款債務之連帶保證人，揆
    諸上開說明及規定，自應就債務負連帶清償責任。
  ㈢從而，原告依消費借貸及連帶保證之法律關係請求被告連帶
    給付如主文第1項所示之本金、利息及違約金為有理由，應
    予准許。
四、原告陳明願供擔保以代釋明聲請宣告假執行，核無不合，爰
    酌定相當擔保金額，准予宣告假執行。
五、本件訴訟費用，確定如主文第2項所示之金額。
六、訴訟費用負擔之依據：民事訴訟法第85條第2項。 　　
中　　華　　民　　國　　111 　年　　8 　　月　　16　　日
                  民事第八庭    法  官  宣玉華
以上正本係照原本作成。
如對本判決上訴，須於判決送達後20日內向本院提出上訴狀。如
委任律師提起上訴者，應一併繳納上訴審裁判費。
中　　華　　民　　國　　111 　年　　8 　　月　　16　　日
                                書記官  林怡秀